【裁判字號】    97,聲,857
【裁判日期】    970428
【裁判案由】    發還擔保金
【裁判全文】
臺灣板橋地方法院民事裁定               97年度聲字第857號
聲  請  人
即  債權人  乙○○
相  對  人
即  債務人  甲○○
相  對  人
即  債務人  丙○○
上列聲請人聲請發還擔保金事件，本院裁定如下：
    主      文
聲請人乙○○於本院九十四年度執全字第三八九八號假扣押強制
執行事件，提供擔保之財團法人法律扶助基金會臺北分會於民國
九十四年七月十一日出具之保證書（號碼：法扶保證字第九四○
○○七七號）准予發還。
聲請人其餘聲請駁回。
聲請程序費用由相對人甲○○負擔。
    理      由
一、按訴訟終結後，供擔保人證明已定20日以上之期間，催告受
    擔保利益人行使權利而未行使者，或法院依供擔保利益人之
    聲請，通知受擔保利益人於一定期間內行使權利並向法院為
    行使權利之證明而未證明者，法院應依供擔保人之聲請，以
    裁定命返還其提存物或保證書，民事訴訟法第104條第1項第
    3款定有明文，依同法第106條之規定，於其他依法令供訴訟
    上之擔保者，亦準用之。
二、本件聲請意旨略以：聲請人與相對人間請求給付不當得利債
    務事件，聲請人前依本院94年度裁全字第5884號民事裁定，
    為擔保假扣押，曾提供財團法人法律扶助基金會保證書之擔
    保物後，聲請本院以94年度執全廉字第3898號假扣押執行程
    序對相對人之財產予以假扣押在案。嗣聲請人與相對人丙○
    ○間之本案訴訟經本院94年度板調字第182 號調解成立，而
    聲請人與相對人甲○○間之本案訴訟亦經本院95年度訴字第
    5 號成立和解在案。茲因聲請人業已聲請撤回上開假扣押執
    行程序，並以存證信函定20日以上之期間催告相對人行使權
    利而未行使，為此提出本院94年度裁全字第5884號民事裁定
    、財團法人法律扶助基金會保證書、本院簡易庭94年度板調
    字第182號調解程序筆錄、本院95年度訴字第5號和解筆錄、
    板院輔94執全廉字第3898號囑託塗銷查封登記書、存證信函
    暨回執等影本各1件，聲請發還擔保金等語。
三、經查聲請人前開主張，業據其提出上開證據為證，並經本院
    依職權調閱本院94年度裁全字第5884號假扣押保全程序卷、
    94年度執全字第3898號假扣押保全程序卷核閱屬實，聲請人
    並已於民國97年2月20日定20 日以上期間以存證信函催告相
    對人行使權利，惟相對人甲○○於97年2月26 日收受後迄未
    行使權利，復有存證信函影本及其回執原本各1 份，以及本
    院民事紀錄科查詢表4 紙在卷為證，則聲請人於相對人甲○
    ○部分之聲請意旨核與民事訴訟法第104條第1項第3 款規定
    相符，應予准許。
四、另查，聲請人向相對人丙○○為催告時，該存證信函仍在郵
    局招領中，有國內快捷、包裹、掛號郵件查詢單附卷可憑，
    足認上開存證信函尚未合法送達，故聲請人上開催告並不合
    法，是本件聲請人對於相對人丙○○之聲請部分，顯與民事
    訴訟法第104條第1項第3款之要件不符，應予駁回。
五、依民事訴訟法第95條、第79條，裁定如主文。
中    華    民    國    97    年    4     月    28    日
                  民事第三庭    法  官  陳映如
以上正本係照原本作成
如對本裁定抗告須於裁定送達後10日內向本院提出抗告狀，並應
繳納抗告裁判費新台幣1,000元整。
中    華    民    國    97    年    4     月    28    日
                          書記官  李錦輝


司法院資訊處製作；財團法人民間司法改革基金會備份。
